【裁判字號】    90,訴,92
【裁判日期】    900209
【裁判案由】    毒品危害防制條例
【裁判全文】
臺灣板橋地方法院刑事判決                              九十年度訴字第九二號
    公  訴  人  臺灣板橋地方法院檢察署檢察官
    被      告  甲○○
右列被告因違反毒品危害防制條例案件，經檢察官提起公訴〔八十九年度偵字第七三
九二號〕，本院判決如左：
    主  文
甲○○連續施用第壹級毒品，處有期徒刑柒月，扣案如附表編號一、二所示物品，均
沒收銷燬之，編號三、四所示物品，均沒收；又連續施用第貳級毒品，處有期徒刑參
月，附表編號五所示物品，沒收；應執行有期徒刑玖月，附表編號一、二所示物品，
均沒收銷燬之，編號三、四、五所示物品，均沒收。
    事  實
壹、甲○○前因施用毒品案件，經依本院民國〔下同〕八十八年度毒聲字第六四四二
    號裁定送臺灣臺北看守所附設勒戒處所觀察、勒戒後，認無繼續施用毒品之傾向
    ，業據臺灣板橋地方法院檢察署檢察官於八十八年十月二十六日以八十八年度偵
    字第一七三四九號處分不起訴確定。詎甲○○於上開不起訴處分確定後五年內，
    復基於施用第壹級毒品之概括犯意，自八十九年七、八月間某日起，迄同年十一
    月二十一日止，先後在臺北縣樹林市○○街二十巷六弄三號四樓住處，連續以己
    有注射針筒等物施用第壹級毒品海洛因多次。另基於施用第貳級毒品之概括犯意
    ，自八十八年十一月間起至八十九年十一月十九日止，先後在不特定地點，以己
    有自製之簡易吸食器，連續非法施用第貳級毒品安非他命多次。嗣於八十九年十
    一月二十一日中午十二時五十五分許，在上開住處經警查獲，並扣得附表編號一
    所示第壹級毒品海洛因、編號二所示含第貳級毒品海洛因之殘渣袋、編號三、四
    所示甲○○所有供其犯施用第壹級毒品海洛因所用、預備之注射針筒、編號五所
    示甲○○所有供其犯施用第貳級毒品安非他命所用之吸食器等物。經依本院八十
    九年度毒聲字第六七一七號裁定，送臺灣臺北看守所附設勒戒處所觀察、勒戒後
    ，認有繼續施用毒品之傾向，復經本院於八十九年十二月七日以八十九年度毒聲
    字第六九五九號裁定令入戒治處所施以強制戒治壹年。
貳、案經臺北縣警察局樹林分局報告臺灣板橋地方法院檢察署檢察官偵查起訴。
    理  由
壹、右揭事實，業據被告於警訊及偵、審時坦承不諱。查被告坦承：「〔起訴之犯罪
    事實〕沒有意見，確有此事。」、「有〔指經依本院八十八年毒聲字第六四四二
    號裁定送觀察、勒戒〕」、「有〔指曾由公訴人於八十八年十月二十六日以八十
    八年度偵字第一七三四九號處分不起訴〕。」、「是〔自八十九年七、八月起自
    八十九年十一月二十一日止在台北縣樹林市○○街二十巷六弄三號四樓住處吸〔
    施〕用海洛因〕」、「兩、三天〔施用一次〕用注射針筒以美娜水加海洛因。」
    、「有〔自八十八年十一月間起至八九年十一月十九日在不特定地點施用安非他
    命〕，也是兩、三天，用自己所製簡易吸食器吸食。」〔參見本院九十年二月五
    日審判筆錄〕，被告到案後，經警採集其尿液檢體，送驗後檢出鴉片類、安非他
    命類陽性反應，此有列管毒品人口尿液檢體採集送驗紀錄表〔附偵卷第三八頁〕
    、「濫用藥物尿液檢驗報告」〔附偵卷第四０頁〕、煙毒、麻醉藥品案被移送者
    姓名及代碼對照表〔附偵卷第一一頁〕、臺北縣衛生局八十九年十二月二十八日
    八九北衛檢字第八三九一０號函附「濫用藥物尿液檢驗報告」〔附本院卷〕，復
    有扣案如附表所示物品足佐，信被告確有右開施用第壹、貳級毒品犯行。此外，
    復有法務部調查局00000000號鑑定通知書〔附偵卷第二九頁〕、臺灣板
    橋地方法院檢察署八十八年度偵字第一七三四九號不起訴處分書〔附偵卷第四一
    頁〕、本院八十九年度毒聲字第六七一七號刑事裁定〔附偵第二０頁〕、臺灣臺
    北看守所附設勒戒處所八十九年十二月一日「有無繼續施用毒品傾向證明書」〔
    附偵卷第二三頁〕、本院八十九年度毒聲字第六九五九號刑事裁定〔附偵卷第二
    五頁〕等足參，事證明確，被告之右開犯行，堪予認定。
貳、核被告所為，係犯毒品危害防制條例第十條第一項之施用第壹級毒品罪、同法條
    第二項之施用第貳級毒品罪。其施用第壹級毒品海洛因前、後，持有第壹級毒品
    海洛因之低度行為，暨施用第貳級毒品安非他命前，持有第貳級毒品安非他命之
    低度行為，依序為施用第壹級毒品、施用第貳級毒品之高度行為所吸收，均不另
    論罪。其先後多次施用第壹級毒品、施用第貳級毒品犯行，均時間緊接，所犯構
    成要件相同，顯均基於概括犯意反覆為之，依連續犯之規定，均以一罪論，並均
    加重其刑。所犯施用第壹級毒品罪、施用第貳級毒品罪，犯意各別，構成要件互
    殊，應分論併罰。爰審酌被告犯罪之動機、目的、所生之危害及犯罪後態度等一
    切情狀，量處如主文所示之刑，並定其應執行之刑。
參、扣案如附表編號一所示第壹級毒品海洛因暨編號二所示殘渣袋附著之海洛因殘渣
    係查獲之毒品，海洛因殘渣與所附著之分裝袋析離不易，均依法諭知沒收銷燬之
    。編號三所示注射針筒已開拆使用、編號四所示注射針筒尚未開拆使用、編號五
    所示吸食器係以日常簡單器物製成之代用品，業據本院於審理期日當庭勘驗無訛
    ，並據被告供明分屬供其犯事實欄所示犯行所用、預備之物，均依附於所處主刑
    宣告沒收。
據上論斷，應依刑事訴訟法第二百九十九條第一項前段，毒品危害防制條例第十條第
一項、第二項、第十八條第一項前段，刑法第十一條前段、第五十六條、第五十一條
第五款、第三十八條第一項第二款，判決如主文。
本案經檢察官壽勤偉到庭執行職務。
中      華      民      國      九十      年      二      月      九    日
                                臺灣板橋地方法院刑事第五庭
                                          法  官
右正本證明與原本無異。
如不服本判決，應於判決送達後十日內，向本院提出上訴狀。
                                          書記官
中      華      民      國      九十      年      二      月      九    日
附錄本案論罪科刑參考法條：
毒品危害防制條例第十條：
施用第一級毒品者，處六月以上五年以下有期徒刑。
施用第二級毒品者，處三年以下有期徒刑。
附表：
┌──┬───────────┬─────┬──────────────┐
│編號│品                  名│數      量│備                        註│
├──┼───────────┼─────┼──────────────┤
│一  │海洛因                │淨重零點玖│法務部調查局鑑定通知附偵卷第│
│    │                      │參公克〔包│二九頁。                    │
│    │                      │裝重零點肆│            │
│    │                      │伍公克〕  │                            │
├──┼───────────┼─────┼──────────────┤
│二  │含海洛因分裝殘渣袋    │陸個      │                            │
├──┼───────────┼─────┼──────────────┤
│三  │注射針筒              │壹支      │已開拆使用。                │
├──┼───────────┼─────┼──────────────┤
│四  │注射針筒              │壹支      │未開拆使用。                │
├──┼───────────┼─────┼──────────────┤
│五  │吸食器                │壹組      │樹林分局逕行搜索報告書載為「│
│    │                      │          │安非他命玻璃吸食管」。      │
└──┴───────────┴─────┴──────────────┘


司法院資訊處製作；財團法人民間司法改革基金會備份。
